【裁判字號】    97,訴,966
【裁判日期】    970416
【裁判案由】    毒品危害防制條例
【裁判全文】
臺灣臺中地方法院刑事判決               97年度訴字第966號
公  訴  人  臺灣臺中地方法院檢察署檢察官
被      告  甲○○
選任辯護人  許漢鄰律師
上列被告因違反毒品危害防制條例案件，經檢察官提起公訴（九
十六年度偵字第二九三六一號），被告於準備程序中就被訴事實
為有罪之陳述，經告以簡式審判之旨，並聽取意見後，本院合議
庭裁定由受命法官獨任進行簡式審判程序，判決如下：
    主    文
甲○○轉讓第一級毒品，處有期徒刑壹年壹月，羼有第一級毒品
海洛因之香菸壹支（驗餘淨重零點貳壹肆捌公克）、含有第一級
毒品海洛因成分之殘渣袋壹個，均沒收銷燬之；又轉讓第一級毒
品，處有期徒刑壹年壹月；又轉讓第一級毒品，處有期徒刑壹年
壹月，第一級毒品海洛因貳包（其中壹包驗餘淨重零點零零柒陸
公克，壹包驗餘淨重零點零零肆貳公克）均沒收銷燬之。應執行
有期徒刑貳年，羼有第一級毒品海洛因之香菸壹支（驗餘淨重零
點貳壹肆捌公克）、含有第一級毒品海洛因成分之殘渣袋壹個、
第一級毒品海洛因貳包（其中壹包驗餘淨重零點零零柒陸公克，
壹包驗餘淨重零點零零肆貳公克），均沒收銷燬之。
    犯罪事實
一、甲○○基於轉讓第一級毒品海洛因之犯意，於民國九十六年
    十一月六日晚間八時許，在其位於臺中縣大雅鄉○○路一九
    一之五號居處，轉讓第一級毒品海洛因予乙○○一次，供乙○○將該第一級毒品海洛因羼入香煙內點火吸食之方式，施
    用第一級毒品海洛因，嗣乙○○於九十六年十一月六日晚間
    八時二十分許（起訴書誤載為九十六年十一月七日）在臺中
    縣大雅鄉○○路○段、月祥路口為警查獲，並在乙○○所駕
    駛車牌號碼4456-KZ號自用小客車之駕駛座旁車門，扣得羼
    有甲○○轉讓給乙○○之第一級毒品海洛因的香菸一支（驗
    餘淨重零點二一四八公克）及含有第一級毒品海洛因成分之
    殘渣袋一個（乙○○所犯施用毒品案件，業經本院以九十六
    年度毒聲字第一五四五號裁定送觀察、勒戒，並已於九十七
    年四月十日執行完畢釋放）。甲○○另行基於轉讓第一級毒
    品海洛因之犯意，於九十六年十一月底某日，在丙○○位於
    臺中縣清水鎮○○路四一七巷二六號租屋處，轉讓第一級毒
    品海洛因予丙○○一次，供丙○○將第一級毒品海洛因羼入
    香煙點火吸食之方式，施用第一級毒品海洛因。甲○○另行
    基於轉讓第一級毒品海洛因之犯意，於九十六年十二月初某
    日，在丙○○上址租屋處，轉讓第一級毒品海洛因予丙○○
    一次，供丙○○將第一級毒品海洛因羼入香煙點火吸食之方
    式，施用第一級毒品海洛因，嗣丙○○於九十六年十二月六
    日晚間七時三十分許，在上址租屋處為警持本院核發之搜索
    票查獲，並扣得甲○○轉讓給丙○○之第一級毒品海洛因二
    包（其中一包驗餘淨重零點零零七六公克，一包驗餘淨重零
    點零零四二公克，而丙○○所犯施用毒品案件，業經本院以
    九十七年度毒聲字第七三號裁定送觀察、勒戒，目前執行中
    ），且經警於同日晚間六時三十分許，持本院核發之搜索票
    ，在臺中縣清水鎮○○路○段七一○號執行搜索，當場查獲
    甲○○，並扣得其所有供己施用之第一級毒品海洛因共二十
    一包、第二級毒品甲基安非他命四包（甲○○所涉施用毒品
    部分，已由本院以九十七年度毒聲字第九四號裁定送觀察、
    勒戒）。
二、案經臺中縣警察局和平分局移送臺灣臺中地方法院檢察署檢
    察官偵查起訴。
    理    由
一、訊據被告甲○○對於上開犯罪事實坦承不諱，並經證人乙○○、丙○○於本院審理時證述明確，復有查獲證人乙○○之
    毒品照片二張附卷可稽，且有上開在證人乙○○所駕駛車牌
    號碼4456-KZ號自用小客車之駕駛座旁車門查獲之香菸一支
    、殘渣袋一個，及在證人丙○○租屋處查獲之白色粉末二包
    足資佐證，而香菸一支、殘渣袋一個及白色粉末二包經分別
    送行政院衛生署草屯療養院鑑定結果，均檢出海洛因成分，
    其中香菸一支驗餘淨重零點二一四八公克，而白色粉末其中
    一包驗餘淨重零點零零七六公克、另一包驗餘淨重零點零零
    四二公克一節，有該院草療鑑字第0960009395、0000000000
    號鑑定書各一份存卷足憑；再者，海洛因施用入人體後水解
    還原成嗎啡，再循嗎啡之代謝方式排出體外，已據行政院衛
    生署藥物食品檢驗局（八一）藥檢壹字第○○六四三一號函
    說明綦詳，而證人乙○○、丙○○經警查獲時所採集之尿液
    ，經分別送請中山醫學大學附設醫院檢驗科藥物檢測中心檢
    驗結果，證人乙○○之尿液呈可待因、嗎啡陽性反應，證人
    丙○○之尿液呈嗎啡陽性反應，且證人乙○○因九十六年十
    一月六日晚間八時許之施用第一級毒品海洛因案件，業經本
    院以九十六年度毒聲字第一五四五號裁定送觀察、勒戒，並
    已於九十七年四月十日執行完畢釋放，而證人丙○○因九十
    六年十二月六日為警查獲前之施用第一級毒品海洛因案件，
    經本院以九十七年度毒聲字第七三號裁定送觀察、勒戒，目
    前執行中等情，有尿液檢驗報告二紙、臺灣高等法院被告前
    案紀錄表二份在卷可參，足徵被告自白確與事實相符，其無
    償轉讓第一級毒品海洛因予證人乙○○一次、無償轉讓第一
    級毒品海洛因予證人丙○○二次之犯行，均事證明確，洵堪
    認定。
二、核被告所為，係犯毒品危害防制條例第八條第一項之轉讓第
    一級毒品罪、同條例第八條第一項之轉讓第一級毒品罪、同
    條例第八條第一項之轉讓第一級毒品罪。被告持有第一級毒
    品之低度行為，為其轉讓第一級毒品之高度行為所吸收，不
    另論罪。被告所犯三次轉讓第一級毒品海洛因之行為間，犯
    意各別，應予分論併罰。爰審酌被告提供第一級毒品供證人
    乙○○、丙○○施用之動機、目的、手段、次數非多、毒品
    數量非鉅，轉讓人數僅二人，應係零星提供少量毒品供人施
    用，尚非窮兇極惡，且坦認犯行，態度良好等一切情狀，分
    別量處如主文所示之刑，並定其應執行之刑，以示懲儆。
三、於九十六年十一月六日晚間八時二十分許在證人乙○○所駕
    駛車牌號碼4456-KZ號自用小客車駕駛座旁車門所扣得之羼
    有第一級毒品海洛因的香菸一支（驗餘淨重零點二一四八公
    克）、含有第一級毒品海洛因成分之殘渣袋一個，及於九十
    六年十二月六日晚間七時三十分許，在證人丙○○上址租屋
    處扣得第一級毒品海洛因二包（其中一包驗餘淨重零點零零
    七六公克，一包驗餘淨重零點零零四二公克），係被告轉讓
    予證人乙○○、丙○○之物，且屬毒品危害防制條例第二條
    第二項第一款所定之第一級毒品，為違禁物，應均依同條例
    第十八條第一項前段之規定，宣告沒收銷燬之。至於九十六
    年十二月六日晚間六時三十分許在臺中縣清水鎮○○路○段
    七一○號扣得之第一級毒品海洛因共二十一包、第二級毒品
    甲基安非他命四包，被告供稱係供己施用，本院亦查無積極
    證據證明此部分與被告轉讓第一級毒品海洛因之犯行有關，
    爰不於本案諭知沒收銷燬，併予敘明。
據上論斷，應依刑事訴訟法第二百七十三條之一第一項、第二百
九十九條第一項前段，毒品危害防制條例第八條第一項、第十八
條第一項前段，刑法第十一條、第五十一條第五款，判決如主文
。
本案經檢察官丁○○到庭執行職務
中    華    民    國    97    年    4     月    16    日
                    刑事第九庭    法  官  周瑞芬
上正本證明與原本無異。
如不服本判決，應於送達後十日內向本院提出上訴狀（須附繕本
），上訴於臺灣高等法院臺中分院。
上訴書狀如未敘述理由，應於上訴期間屆滿後二十日內補提理由
書於本院。
                                  書記官  何俞瑩
中    華    民    國    97    年    4     月    16    日
附錄本案論罪科刑法條
毒品危害防制條例第八條第一項：
  轉讓第一級毒品者，處一年以上七年以下有期徒刑，得併科新
  臺幣一百萬元以下罰金。


司法院資訊處製作；財團法人民間司法改革基金會備份。
